Inventaris van de archieven van St. Maarten, (1806) 1828-1845 (1902)
Nationaal Archief, Den Haag
St. Maarten: Archieven na 1828
St. Maarten na 1828
archiefvorming: 1828-1845
oudste stuk - jongste stuk: 1806-1902
157
126 inventarisnummer(s); 5,25 meter
Normale geschreven, getypte en gedrukte documenten, geen bijzondere handschriften.
Nationaal Archief, Den Haag
Administrateur der Financiën en Ontvanger van St. Maarten; College voor de Kleine Zaken van St. Maarten; Commissarissen tot de Kleine Zaken op St. Maarten; Garnizoenscommandant van St. Maarten; Gezaghebber van St. Maarten; Koloniale Raad van St. Maarten; Koloniale Raad van St. Maarten, Secretaris; Landstorm van St. Maarten; President van de Raad van Politie van St. Maarten; Procureur des Konings van St. Maarten; Raad van Civiele en Criminele Justitie van St. Maarten; Raad van Politie van St. Maarten; Raad van Politie van St. Maarten, Secretaris fungerend als Notaris; Raad voor Administratie van het Pensioenfonds voor Ambtenaren in de Nederlandse Westindische Koloniën te St. Maarten; Rechtbank van St. Maarten; Rechtbank voor de Kleine Zaken van St. Maarten; Secretaris-Vendumeester van St. Maarten; Wees- en Desolate Boedelkamer van St. Maarten; Wees- en Onbeheerde Boedelkamer van St. Maarten
De archieven van St. Maarten van na 1828 bevatten stukken van diverse instellingen, onder meer de archieven van het eilandbestuur, dat wil zeggen, aanvankelijk de president van de Raad van Politie, vanaf 1834 de Gezaghebber, bijgestaan door de Raad van Politie/Koloniale Raad. Verder zijn aanwezig de archieven van het beheer der financiën van het bestuur (de Administratie der Financiën), het militair garnizoen (de garnizoenscommandant en de commandant van de Landstorm), de hogere rechtspraak (de Raad van Civiele en Criminele Justitie/de Rechtbank), de lagere rechtspraak (het College van Kleine Zaken/de Commissarissen tot de Kleine Zaken), de volontaire rechtspraak (secretariële en notariële akten) en het beheer van boedels van minderjarige wezen en insolvente boedels. Tot de stukken behoren o.a. van het eilandbestuur journalen, besluiten / verordeningen en correspondentie van de vertegenwoordiger van de GG en enkele specifieke administraties, waaronder het bevolkingsregister en de overzichten van vrijgelaten slaven, alsmede de notulen met bijlagen van de koloniale raad. De archieven bevatten ook notulen van de vergaderingen van de Raad van Civiele en Criminele Justitie/Rechtbank, de Commissarissen tot de Kleine Zaken en van de commissarissen van de Wees- en Onbeheerde Boedelkamer, alsmede rekesten, sententies, secretariële en notariële protocollen, grootboeken en staten van uitrustingsstukken en buskruit van het garnizoen.
Archiefvorming
Geschiedenis van het archiefbeheer
De verwerving van het archief
Het archief is bij Koninklijk Besluit of ministeriële beschikking overgebracht.
Aanwijzingen voor de gebruiker
Openbaarheidsbeperkingen
Volledig openbaar.
Materiële beperkingen
Het archief kent beperkingen voor het raadplegen van stukken als gevolg van slechte materiële staat.
Aanvraaginstructie
Openbare archiefstukken kunnen online worden aangevraagd en gereserveerd. U kunt dit ook via de terminals in de studiezaal van het Nationaal Archief doen. Om te kunnen reserveren dient u de volgende stappen te volgen:
Creëer een account of log in.
Selecteer in de archiefinventaris een archiefstuk.
Klik op ‘Reserveer’ en kies een tijdstip van inzage.
Verwant materiaal
Beschikbaarheid van kopieën
Inventarisnummers van dit archief zijn in kopievorm beschikbaar
Verwante archieven
De archieven van St. Eustatius, St. Maarten en Saba van voor 1828 zijn te vinden onder toegangsnummer 1.05.13.01, die van St. Eustatius en Saba van na 1828 onder 1.05.13.02.
Beschrijving van de series en archiefbestanddelen
- BELANGRIJKE MEDEDELING VOOR DE RAADPLEGER
- ARCHIEF VAN DE PRESIDENT VAN DE RAAD VAN POLITIE, 1828-1834; DE GEZAGHEBBER, 1834 -; DE RAAD VAN POLITIE, 1828-1834 EN DE KOLONIALE RAAD, 1834 -, A.
  Bij besluit van 28 Maart 1828 van de commissaris-generaal Van den Bosch werd bepaald dat St. Maarten zou worden afgescheiden van St. Eustatius en Saba en onder de onmiddellijke verantwoordelijkheid van de gouverneur-generaal van Paramaribo zou komen.
  Bordewijk (1911), pp. 46 en 47.
  Voor St. Eustatius en Saba werd bij besluit van 28 juli 1828 door de commissaris-general een nieuw regeringsreglement vastgesteld; voor St. Maarten bleef het regeringsreglement van 1815 van kracht. In zijn brief aan de gouverneur-generaal te Paramaribo motiveerde de commissaris-generaal zijn besluit alsvolgt: "De aangelegenheden van St. Martin niet wel veroorlovende eene verandering te maken in den vorm van bestuur van dat Eiland gemerkt het gering getal van personen aldaar, die geëmployeerd kunnen worden zoo heb ik het raadzaam geacht de bestaande orde van zaken aldaar wat de vorm betreft voor als nog te laten voortduren".
  Idem, p. 47.
  Bij K.B. van 20 november 1833 nr. 85 werden voor St. Eustatius en Saba alsmede voor St. Maarten nieuwe regeringsreglementen van kracht.
  Idem, bijlagen XIII en XIV, pp. 246-251 en 252.
  Het hoogste gezag op St. Maarten kwam nu te berusten bij de gouverneur-generaal van de Nederlands Westindische Bezittingen te Paramaribo. Zijn vertegenwoordiger op St. Maarten kreeg de titel van gezaghebber in plaats van die van president van de Raad van Politie, belast met het civiele en militaire gezag ter plaatse. Van zijn dagelijkse werkzaamheden zou hij een journaal houden, waarvan om de drie maanden een afschrift aan de gouverneur-generaal werd gezonden (artt. 1-2). Aan ge gezaghebber werd een Koloniale Raad toegevoegd, waarvan hij voorzitter was. Deze Koloniale Raad had een adviserende en voorlichtende taak; was samengesteld uit zes der aanzienlijkste burgers en kwam alleen op verzoek van de voorzitter bijeen (artt. 3, 8 en 9).
  De secretariaatswerkzaamheden bij de Koloniale Raad werden door de koloniale secretaris waargenomen (art. 12). In art. 40 van het regeringsreglement zijn de aan de onmiddellijke en bijzondere zorg van de gezaghebber opgedragen huishoudelijke belangen vastgelegd zoals het openbaar onderwijs, de eredienst, 's landsdomeinen, de slavenstand, de burgerlijke staat, de landbouw, de scheepvaart, de handel, de nijverheid, de handhaving van orde en goede zeden, de gezondheid, het welzijn en de veiligheid van de ingezetenen.
  Bij resoluties van 25 maart 1834 nrs. 298 en 299 van de gouverneur-generaal van de Nederlands Westindische Bezittingen werden aan de gezaghebber van St. Maarten een afschrift van het regeringsreglement van 20 november 1833 en een besluit tot reorganisatie van het ambtelijk personeel toegezonden.
  ARA Archieven van St. Maarten na 1828, inv. nr. 12 fo. 28-29 en 33-35.
  Op 14 april 1834 werden genoemde besluiten door de gezaghebber gepubliceerd. De Raad van Politie, de Raad van Civiele en Criminele Justitie en de Rechtbank van Kleine Zaken werden ontbonden en vervangen door de Koloniale Raad, de Rechtbank en de commissarissen tot de Kleine Zaken. Met ingang van 16 april 1834 werden de volgende ambtenaren benoemd: de koloniale secretaris tevens secretaris bij de Koloniale Raad en procureur des Konings (ook belast met de notariële praktijk); administrateur der financiën en koloniale ontvanger tevens president van de Wees- en Onbeheerde Boedelkamer; de translateur, gouvernementsklerk en vendumeester; de griffier bij de Rechtbank; de eerste klerk bij de koloniale secretarie; de gerechtsbode, deurwaarder en cipier; de commisarissen van de Wees- en Onbeheerde Boedelkamer en de onderschout. De boekhouder en magazijnmeester werden op wachtgeld gesteld en voorlopig belast met de uitdeling van de militaire rantsoenen.
  Idem, inv. nr. 29 pp. 91-95.
  Bij K.B. van 9 april 1845 nr. 8 werd de bestuursregeleing voor de Nederlands Westindische Bezittingen opnieuw gewijzigd. Artikel 1 van het regeringsreglement bepaalde dat, met de opheffing van het in 1828 ingestelde gouvernement-generaal en het daarmede in verband staande algemeen regeringsreglement, de kolonie Suriname weer zou worden bestuurd door een gouverneur en dat de gezaghebber van Curaçao en haar onderhorigheden direkt onder het departement van Koloniën kwamen. Het bestuursgebied van de gezaghebber van Curaçao zou zich ook uitstrekken tot de eilanden St. Eustatius, Saba en St. Maarten (het Nederlandse gedeelte).
  Het K.B. van 15 juni 1845 nr. 48 bepaalde dat de ingangsdatum zou worden vastgesteld op 1 augustus 1845. Op 16 juli 1845 (G.B. 1845 nr. 7) besloot de gouverneur-generaal echter dat de afscheiding zou ingaan op 17 juli, de dag van zijn vertrek uit de kolonie Suriname.
  Bordewijk (1911), pp. 57 en 58.
  De gezaghebber van Curaçao stelde in zijn brief van 5 september 1845 nr. 21/2 de gezaghebber van St. Maarten op de hoogte van de inhoud van het regeringsreglement van 1845.
  ARA Archieven van St. Eustatius na 1828, inv. nr. 15 (brief van de gezaghebber van Curaçao van 5 september 1845).
  In dezelfde brief maakte hij ook de benoeming bekend van R.H. Esser tot gezaghebber van Curaçao (K.B. van 22 april 1845 nr. 8). De nieuwe gezaghebber van Curaçao had op 17 juli het bestuur aanvaard na de administratieve afscheiding van de kolonie Suriname van de overige Nederlands Westindische Bezittingen.
  Op 9 oktober 1845 werd de nieuwe orde van zaken bij publicatie door de gezaghebber van St. Maarten bekendgemaakt.
  - President van de Raad van Politie, sinds 1834 Gezaghebber, 1.
    - Journalen van de president van de Raad van Politie, sinds 1834 van de gezaghebber, 1828-1845.; 1-8; 1 delen
      - 1828 januari - 1832 april., 1
        Dit inventarisnummer is alleen als kopie te raadplegen.
      - 1832 april - 1833 augustus., 2
      - 1833 augustus - 1834 mei., 3
      - 1834 juli - 1835 mei., 4
      - 1835 mei - 1836 december., 5
        Met inhoudsopgave over de jaren 1834 juli - 1836 december.
      - 1837 - 1839., 6
        Met inhoudsopgave over de jaren 1837 januari - 1839 mei.
      - 1840 - 1841., 7
      - 1842 - 1845., 8
    - Conceptbesluiten van de president van de Raad van Politie, 1832 januari 5 - 1834 januari 29.; 9; 1 pak
    - Ingekomen stukken van- en minuut van uitgaande brief aan de commissaris-generaal van de Nederlands Westindische Bezittingen J. van den Bosch, 1828 maart 7 - april 21.; 10; 1 omslag
    - Ingekomen extractresoluties van de gouverneur-generaal van de Nederlands Westindische Bezittingen. Met bijlagen, 1830-1844.; 11-14; 4 banden
      - 1830 september 8; 1831 mei 16 - 1833 december 5., 11
      - 1834 januari 3 - 1837 december 27., 12
      - 1838 januari 14 - 1839 december 6., 13
      - 1849 januari 24 - 1844 december 28., 14
    - Ingekomen brieven van de gouverneur-generaal van de Nederlands Westindische Bezittingen. Met bijlagen, 1829 februari - 1842 november.; 15; 1 pak
    - Ingekomen brieven en gouvernementsorders van de chef van het Militaire Bureau te Paramaribo, 1828-1843.; 16-17; 2 pakken
      - 1828 november - 1835 oktober., 16
      - 1836 januari -1843 november., 17
    - Ingekomen brieven van civiele en militaire ambtenaren te St. Maarten. Met bijlagen, 1828 - 1848 en z.j.; 18-19, 110A; 2 pakken en 1 omslag
      Deze inv. nrs. bevatten ook brieven van zendelingen van de Methodisten gemeente op St. Maarten.
      - 1828 - 1836., 18
      - 1837 - 1845., 19
      - 1846 - 1847, 110A
    - Ingekomen brieven van de gouverneur van St. Eustatius. Met bijlagen, 1828 april - 1845 november.; 20A; 1 pak
    - Ingekomen brieven van de directeur (gezaghebber) van Curaçao. Met bijlagen, 1828 mei - 1849 juli.; 20B; 1 pak
    - Ingekomen brieven van de commandant van het Franse gedeelte van St. Maarten. Met bijlagen, 1828 maart - 1868 april.; 21A; 1 pak
    - Ingekomen brieven van autoriteiten uit de region. Met bijlagen, 1828 - 1834.; 21B; 1 pak
      Alfabetisch geordend op de eilanden Anguilla, Guadeloupe, Martinique, Nevis, St. Barthélémy, St. Croix, St. Kitts (St. Christopher), St. Tomas en Tortola.
    - Ingekomen rekesten met de daarop genomen beschikkingen. Met bijlagen, 1828 februari - 1845 december.; 22; 1 pak
    - Kopieboeken van uitgaande brieven aan de gouverneur-generaal van St. Eustatius, St. Maarten en Saba (- 1828); aan de minister van Koloniën en aan de gouverneur-generaal van de Nederlands Westindische Bezittingen (1828-1845)., 1821 - 1845.; 23-27; 5 delen
      - 1821 februari - 1831 maart., 23
      - 1831 maart - 1834 oktober., 24
        Begin- en eindpagina's ontbreken.
      - 1834 oktober - 1838 mei., 25
      - 1838 juli - 1840 december., 26
      - 1841 januari - 1845 april., 27
    - Koloniale verslagen over de jaren 1834, 1837, 1838 en 1846; met een memorie van toelichting op de begroting voor het jaar 1845, minuten., 1835 maart - 1847 februari.; 28; 1 omslag
    - Registers van publicaties en notificaties, 1831-1840; 29
      - Register van publicaties en notificaties van de president van de Raad van Politie (gezaghebber) en de koloniale secretaris,, 1831 februari - 1840 december., -; 1 deel
      - Register van publicaties en proclamaties van de gezaghebber., 1838 mei - juli., -; 1 deel
    - Register van commissies en besluiten voor de landstorm, 1831 mei - 1839 december.; 30A; 1 deel
    - Register van instructies en orders voor het garnizoen, 1838 juli - 1839 december.; 30B; 1 deel
    - Instructies voor de kapitein van een commissievaarder, de commandant van 's Koningsschoener "de Wesp", de vendumeester, de klerk en de ontvanger. Concept en afschriften., 1845 en z.j.; 31A; 1 omslag
      Niet raadpleegbaar
    - Reglement voor de behandeling van slaven in de Nederlands Westindische Bezittingen. Afschrift., (ca. 1828).; 31B; 1 stuk
    - Vrijbrief voor Judith Brouwer, op verzoek van A.H. Violenes, afgegeven door de gezaghebber. Grosse., 1849 december 10.; 109; 1 stuk
    - "Register van burgerschap". Register bevattende opgave van elders woonachtige personen, die wegens grondbezit op het Nederlands gedeelte van St. Maarten, als burger zijn ingeschreven, 1832 maart - juni.; 32; 1 deel
      Met alfabetische index op persoonsnamen. Met aantekening betreffende datum van inschrijving, geboortedatum en -plaats, woonplaats en omschrijving van het onroerend goed.
    - Register bevattende opgaven van slaven, die in het Nederlands gedeelte van St. Maarten zijn gemanumitteerd., 1806 februari - 1845 april.; 33; 1 deel
    - Staten van ambtenaren met vermelding betreffende salaris of emolumenten, 1842 - 1845.; 34; 1 omslag
    - Staten van aanstellingen en bevorderingen van ambtenaren, 1842 - 1844.; 35; 1 omslag
    - Model-staten ten behoeve van de financiële administratie, (ca. 1834).; 36; 1 omslag
    - Model- en conduitestaten van de garnizoensofficieren, 1831 - 1837 april.; 37; 1 omslag
    - Stukken betreffende taxaties van door de ingezetenen van St. Maarten tijdens de orkaan van 2 augustus 1837 geleden schade, 1837 augustus 2 - 19.; 38; 1 omslag
    - Naamlijst van aan orkaanslachtoffers uitbetaalde schadevergoeding; met specificatie, 1839 januari 25.; 39A; 1 stuk
    - Kwitanties van geleverde bouwmaterialen ten behoeve van een armenhuis voor dakloze orkaanslachtoffers, 1839 februari 20 - oktober 15.; 39B; 1 omslag
  - Raad van Politie, de Koloniale Raad sinds 1834, 2
    - Notulen van de vergaderingen van de Raad van Politie, 1832 januari 18 - 1834 april 9.; 41; 1 deel
    - Extractnotulen van de vergaderingen van de Raad van Politie, 1833 maart 28.; 40; 2 stukken
    - Kladnotulen van de vergaderingen van de Koloniale Raad, 1837 juli 5 - 1845 december 30.; 42; 1 deel
    - Minuut-notulen van de vergaderingen van de Koloniale Raad, 1840 april 18 - 1841 december 30.; 43; 1 omslag
- ARCHIEF VAN DE RAAD VAN CIVIELE EN CRIMINELE JUSTITIE, 1828 - 1834; DE RECHTBANK, 1834 -, B.
  Van 1828 tot 1834 bleef het regeringsreglement van 14 september 1815 nr. 58 voor het eiland St. Maarten van kracht. Bij het in werking treden op 16 april 1834 van het regeringsreglement van 1833 nr. 85 werd de Raad van Civiele en Criminele Justitie ontbonden. De rechtspleging werd vanf die dag uitgeoefend door de zes burgers waaruit de Koloniale Raad was samengesteld onder de naam van Rechtbank der kolonie St. Marten (art. 21). Het eerst aftredende lid van de Koloniale Raad zou president zijn. De Rechtbank werd bijgestaan door een griffier die door de gezaghebber onder goedkeuring van de gouverneur-generaal werd benoemd. Alle civiele en criminele zaken, ook die betreffende handel en scheepvaart, zouden door deze Rechtbank worden gebracht. De procureur des Konings, wiens functies door de koloniale secretaris werden waargenomen, vertegenwoordigde de Hoge Overheid (artt. 19-20).
  De Rechtbank was ook belast met het verlijden van akten van transporten van onroerend goed en van hypotheken (art. 36).
  ARA Archieven van St. Maarten na 1828, inv. nr. 29. 2 p. 77 (publicatie van 12 april 1834).
  - Notulen van de vergaderingen van de Raad van Civiele en Criminele Justitie, 1826 - 1834.; 44-46; 3 delen
    - 1826 januari 26 - 1929 december 10., 44
    - 1830 januari 7 - 1831 december 16., 45
    - 1832 februari 9 - 1834 april 10., 46
  - Notulen van de vergaderingen van de Rechtbank, 1834 april 18 - 1838 november 22.; 47; 1 deel
  - Kladnotulen van de vergaderingen van de Rechtbank, 1835 november 19 - 1837 februari 2; 1840 april 9 - 1841 september 2.; 48; 1 band en 1 omslag
  - Geëxtendeerde notulen van de vergaderingen van de Rechtbank, 1836 januari 12 maart 5; 1838 november 7 - 1841 maart 18.; 49; 1 katern en 1 omslag
    Deels fragmenten.
  - Rekesten, ingekomen bij de Rechtbank, 1834 oktober 15; 1836 maart 2.; 50; 2 stukken
  - Register van akten van executie, 1831 mei 28 - 1853 oktober 1.; 111; 1 deel
  - Stukken, ingekomen bij de procureur des Konings., 1835-1846.; 54; 1 omslag
- ARCHIEF VAN HET COLLEGE VOOR DE KLEINE ZAKEN, 1828-1834; DE COMMISSARISSEN TOT DE KLEINE ZAKEN, 1834 - 1828-1834, C.
  Bij het regeringsreglement, vastgesteld bij K.B. van 14 September 1815 nr. 58, werd bepaald dat op St. Maarten een afzonderlijke Raad van Justitie zou zijn, identiek aan die op St. Eustatius (art. 55).
  Bordewijk (1911), bijlage VI p. 191.
  In het regeringsreglement voor St. Maarten, vastgesteld bij K.B. van 20 november 1833 nr. 85, werd het berechten van alle civiele zaken tot het bedrag van honderd vijftig gulden opgedragen aan drie leden van de Rechtbank, bijgestaan door de griffier. Zij werden daartoe jaarlijks door de gezaghebber benoemd en traden op onder de naam van commissarissen tot de Kleine Zaken (art. 25).
  Van de uitspraken van dit College kon men in beroep gaan bij de Rechtbank (art. 26).
  Idem, bijlage XIII p. 249.
  - Ordinaris gerechtsrol van het College voor de Kleine Zaken, 1831 maart - 1834 maart 7.; 51; 1 katern
  - Notulen van de vergaderingen van de commissarissen tot de Kleine Zaken, 1838 december 13 - 1839 november 19.; 55; 1 omslag
  - Conceptnotulen van de vergaderingen van de commissarissen tot de Kleine Zaken, 1836 september 7 - 1840 juli 2.; 56; 1 pak
    De jaren 1837 en 1838 ontbreken.
  - Sententies van het College voor de Kleine Zaken, 1832 juni 8 - 1834 januari 24.; 57; 1 deel
    De pp. 1-90 ontbreken.
- SECRETARIELE EN NOTARIELE PROTOCOLLEN, D.
  In de inleiding op het archief van de rechtscolleges op St. Maarten werd reeds gememoreerd dat sinds de invoering van het regeringsreglement van 20 november 1833 nr. 85 (art. 36) de Rechtbank belast was met het verlijden vana de akten van transport van onroerend goed en van hypotheken. In de voorafgaande jaren behoorde dit tot de werkzaamheden van de Raad van Politie.
  Bij resolutie van de gouverneur-generaal van de Nederlands West-indische Bezittingen van 25 maart 1834 nr. 299 werd de koloniale secretaris - vevens procureur des Konings - belast met de uitoefening van de notariële practijk.
  ARA Archieven van St. Maart na 1828, inv. nr. 29 pp. 88-90 (publicatie van 12/14 april 1834, art. 5).
  Door de Hoge Raad te Paramaribo werd ten behoeve van het notariaat een tarief van leges en emolumenten voor St. Maarten vastgesteld. Het tarief werd op 8 december 1829 gepubliceerd en trad op 1 januari 1830 in werking.
  Idem, inv. nr. 15 fo. 25-vo (brief van de gouverneur-generaal van de Nederlands Westindische Bezittingen van 23 november 1929, no. 521/37; het tarief is niet meer aanwezig).
  - Protocol van secretariële akten, 1829 maart - 1834 februari.; 58; 1 band
  - Lijst van voor de griffie van de Rechtbank verleden secretariël akten over, januari - juni 1852, 1852 juni 30.; 104; 1 stuk
  - Protocollen van notariële akten, 1828 - 1829.; 59-60; 2 banden
    - 1828 februari - december., 59
    - 1829., 60
- ARCHIEF VAN DE WEES- EN ONBEHEERDE BOEDELKAMER, 1828 -, E.
  Bij resolutie van 5 april 1830 van de president en de raden van politie werd, onder nadere goedkeuring van de gouverneur-generaal van de Nederlands Westindische Bezittingen, een aantal artikelen van de instruktie van de Wees- en Onbeheerde Boedelkamer van 1793 gewijzigd.
  ARA Archieven van St. Maarten na 1828, inv. nr. 29 pp. 88-90 (publicatie van 12/14 april 1834, art. 5).
  In artikel 64 van het regeringsreglement van 20 november 1833 nr. 85 werd bepaald, dat door het gouvernement van St. Maarten voor het beheer van insolvente boedels en aan wezen vervallen onbeheerde nalatenschappen de nodige zorg zou worden gedragen.
  ARA Archieven van St. maarten na 1828, inv. nr. 29 p. 85.
  Bij resolutie van de gouverneur-generaal der Nederlands Westindische Bezittingen van 25 maart 1834 nr. 299 werden met ingang van 16 april 1834 twee leden uit de Rechtbank tot commissarissen voor de Wees- en Onbeheerde Boedelkamer benoemd. De administrateur der financiën zou als president van dit College fungeren.
  Idem, inv. nr. 12 fo. 33-35 (extractresolutie van 25 maart 1835, nr. 338/229, art. 5).
  - Notulen van de vergaderingen van de commissarissen van de Wees- en Onbeheerde Boedelkamer, 1840 april 7 - 1842 augustus 9; 1844 april 16 - 1845 juni 3.; 61A; 1 omslag
    Deze stukken lopen respectievelijk van pp. 228-274 en van pp. 319-366 en hebben oorspronkelijk deel uitgemaakt van een niet meer aanwezig inventaris nummer.
  - Ingkomen brief van M.E. Richardson vanwege de nalatenschap van Mary Hyndman, 1855 november 28; 61B; 1 stuk
  - Register van advertenties, notificaties, edictale advertenties en oproepingen van de commissarissen van de Wees- en Onbeheerde Boedelkamer, 1828 juni - 1840 juni.; 52; 1 deel
  - Inventaris van de gelden, effecten en borgtochten berustende onder de Wees- en Onbeheerde Boedelkamer, 1840 januari 7.; 62; 1 stuk
- ARCHIEF DER ADMINISTRATIE VAN FINANCIEN, F.
  De artt. 42-51 van het regeringsreglement van 20 november 1833 nr. 85 handelen over de financiële administratie van St. Maarten.
  Idem, inv. nr. 12 fo. 33-35 (extractresolutie van 25 maart 1835, nr. 338/299, art. 5).
  Onder toezicht van de gezaghebber was de administrateur der financiën belast met het opstellen van de begroting terwijl de koloniale ontvanger der ontvangsten (belastingen) en de uitgaven te boek stelde (artt. 46 en 48).
  Bij besluit van de commissaris-generaal voor de Nederlands Westindische Bezittingen van 13 juli 1828 nr. 205 is gearresteerd, het "Reglement van belastingen voor het eiland St. Martin" en door de president van de Raad van Politie op 30 september 1828 op St. Maarten gepubliceerd.
  ARA OASM, inv. nr. 346.1 pp. 157-163.
  - Boekhouder; sinds 1834 administrateur van financiën, 1.
    - Extractresoluties van de gezaghebber, ingekomen bij de administrateur van financiën. Met bijlagen, 1837 februari 21 - 1845 augustus 4.; 63; 1 pak
    - Brieven van de gezaghebber, ingekomen bij de administrateur van financiën, 1838 januari - augustus.; 64A; 1 omslag
    - Ingekomen brief van de metselaar P. Petersen wegens de aanbesteding van de bouw van een muur bij het kerkhof te Little Bay, 1847 augustus 14.; 64B; 1 stuk
    - Grootboeken, 1827 - 1845.; 65-70; 6 delen
      - 1827 - 1829., 65
        Met alfabetische index op zaken.
      - 1830 - 1831., 66